臺灣臺南地方法院刑事判決　　　　　　　 96年度易字第718號
公　訴　人　臺灣臺南地方法院檢察署檢察官
被　　　告　乙○○
上列被告因竊盜案件，經檢察官提起公訴（九十六年度偵字第七
二五三號），被告就犯罪事實為有罪之陳述，本院裁定進行簡式
審判程序，判決如下：
    主  文
乙○○攜帶兇器竊盜，未遂，累犯，處有期徒刑柒月。扣案扳手
貳支，均沒收。
    事  實
一、乙○○前於民國九十三年間因竊盜案件，經本院於九十三年
    十二月二十八日以九十三年度易字第八五六號判決有期徒刑
    六月確定；另於九十四年間因違反毒品危害防治條例等案件
    ，經本院於九十四年七月十二日以九十四年度易字第四五○
    號判處有期徒刑八月確定，嗣經本院於九十四年十一月七日
    以九十四年度聲字第一五二三號裁定二罪應執行有期徒刑一
    年一月確定，甫於九十六年二月五日縮短刑期假釋出監後交
    付保護管束，並於九十六年四月二十六日保護管束期滿假釋
    未經撤銷而視為刑期執行完畢。乙○○猶不知悔改而意圖為
    自己不法所有之犯意，於民國九十六年四月二十八日十時三
    十分許，騎乘車號ＷＨＦ－四二五號輕型機車前往臺南縣安
    南區○○路○段五六六號旁，持其所有客觀上具有危險性之
    扳手二支著手拆卸甲○○所有價值新臺幣二千五百元之風車
    軸心一組，適甲○○到場發現制止而未遂，經報警當場查獲
    。並扣得上開扳手二支。
二、案經臺南市警察局第三分局報告臺灣臺南地方法院檢察署檢
    察官偵查起訴。
    理  由
甲、程序方面：本件係經被告乙○○於本院當庭表示認罪，而以
    簡式審判程序加以審理，此有本院九十六年九月六日準備程
    序筆錄及同日審判筆錄各一份附卷足憑，則依據刑事訴訟法
    第二百七十三條之二、同法第一百五十九條第二項之規定，
    本件不適用傳聞法則有關限制證據能力之相關規定，合先敘
    明。
乙、實體方面：
一、上揭事實，業據被告乙○○於警詢、偵查中及本院審理時坦
    承不諱，核與告訴人甲○○指訴之情節相符，復有扳手二支
    扣案可資佐證。此外，並有被害人甲○○立具之贓物認領保
    管單一紙及現場照片八張在卷可稽。綜上，本案事證明確，
    被告犯行均堪認定，應依法論科。
二、按刑法第三百二十一條第一項第三款之攜帶兇器竊盜罪，係
    以行為人攜帶兇器竊盜為其加重條件，此所謂兇器，其種類
    並無限制，凡客觀上足對人之生命、身體、安全構成威脅，
    具有危險性之兇器均屬之，且祇須行竊時攜帶此種具有危險
    性之兇器為已足，並不以攜帶之初有行兇之意圖為必要，是
    以螺絲起子、鉗子等一般家庭日常工具，只要客觀上足對人
    之身體、生命構成威脅，即屬該款所指之兇器，最高法院七
    十九年度臺上字第五二五三號判例意旨可資參照。本件被告
    所使用之扳手二支均質地堅硬，足以傷害人之身體及危害人
    之生命而具危險性，應認係屬兇器至明。核被告所為，係犯
    刑法第三百二十一條第一項第三款加重竊盜罪。被告持扳手
    二支著手竊取風車軸心尚未及搬離現場時，即為警查獲等情
    ，業據被告及被害人甲○○於警詢中陳述一致無訛，核與警
    卷所附刑案現場相片所示現場查獲之現況相符，則被告就所
    竊盜之風車軸心一組顯未及建立支配關係，其竊盜犯行應僅
    成立未遂，爰依刑法第二十五條之規定減輕其刑。被告前於
    九十三年間因竊盜案件，經本院於九十三年十二月二十八日
    以九十三年度易字第八五六號判決有期徒刑六月確定；另於
    九十四年間因違反毒品危害防治條例等案件，經本院於九十
    四年七月十二日以九十四年度易字第四五○號判處有期徒刑
    八月確定，嗣經本院於九十四年十一月七日以九十四年度聲
    字第一五二三號裁定二罪應執行有期徒刑一年一月確定，甫
    於九十六年二月五日縮短刑期假釋出監後交付保護管束，並
    於九十六年四月二十六日保護管束期滿假釋未經撤銷而視為
    有期徒刑執行完畢等情，有臺灣高等法院被告全國前案紀錄
    表一份足憑，其於五年以內故意再犯有期徒刑以上之本罪，
    為累犯，應依法加重其刑，並先加後減之。審酌被告正值壯
    年，不思正途以獲取金錢，而任意竊取他人財物、前已有多
    次竊盜犯行，被告犯罪之目的、動機係貪圖不法利益、使用
    之手段、對被害人之損害，及犯罪後尚且坦認犯行，態度良
    好而知所悔悟等一切情狀，量處如主文所示之刑，以資懲儆
    。
三、扣案扳手二支，為被告所有供本案犯罪所用之物既經認定，
    應依刑法第三十八條第一項第二款之規定宣告沒收。
據上論斷，應依刑事訴訟法第二百七十三條之一第一項、第二百
九十九條第一項前段，刑法第三百二十一條第一項第三款、第二
項、第二十五條、第四十七條第一項、第三十八條第一項第二款
，判決如主文。
本案經檢察官丙○○到庭執行職務。
中　　華　　民　　國　　96　　年　　9 　　月　　20　　日
　　　　　　　　　刑事第六庭    法　官　  黃莉莉
以上正本證明與原本無異。
如不服本判決應於判決送達後十日內向本院提出上訴狀並應敘述
具體理由，上訴狀未敘述上訴理由者，應於上訴期間屆滿後二十
日內補提理由書於本院。
　　　　　　　　　　　　　　　　書記官　  許哲萍
中　　華　　民　　國　　96　　年　　9 　　月　　21　　日
附錄本案論罪科刑法條全文：
刑法第三百二十一條：
犯竊盜罪而有左列情形之一者，處六月以上五年以下有期徒刑：
一  於夜間侵入住宅或有人居住之建築物、船艦，或隱匿其內而犯
    之者。
二  毀越門扇、牆垣或其他安全設備而犯之者。
三  攜帶兇器而犯之者。
四  結夥三人以上而犯之者。
五  乘火災、水災或其他災害之際而犯之者。
六  在車站或埠頭而犯之者。
前項之未遂罰之。
